【裁判字號】    92,台上,1299
【裁判日期】    920619
【裁判案由】    履行契約
【裁判全文】
最高法院民事裁定                              九十二年度台上字第一二九九號
    上  訴  人  甲○○
                丁○○
                羅德恆
    共      同
    訴訟代理人  洪大明律師
    被 上訴 人  丙○○
                乙○○
    共      同
    訴訟代理人  羅秉成律師
右當事人間請求履行契約事件，上訴人對於中華民國九十年七月三十一日台灣高等法
院台中分院第二審判決︵八十八年度重上字第五一號︶，提起上訴，本院裁定如左：
    主  文
上訴駁回。
第三審訴訟費用由上訴人負擔。
    理  由
按對於第二審判決上訴，非以其違背法令為理由，不得為之。又提起上訴，上訴狀內
應記載上訴理由，表明原判決所違背之法令及其具體內容，暨依訴訟資料合於該違背
法令之具體事實。民事訴訟法第四百六十七條、第四百七十條第二項定有明文。而依
同法第四百六十八條規定，判決不適用法規或適用不當者，為違背法令；依同法第四
百六十九條規定，判決有該條所列各款情形之一者，為當然違背法令。是當事人提起
上訴，如依民事訴訟法第四百六十八條規定，以第二審判決有不適用法規或適用法規
不當為理由時，其上訴狀或理由書應表明該判決所違背之法令條項，或有關判例、解
釋之字號，或成文法以外之習慣或法理等及其具體內容，暨係依何訴訟資料合於該違
背法令之具體事實；如以民事訴訟法第四百六十九條所列各款情形為理由時，其上訴
狀或理由書應表明該判決有合於各該條款規定情形之具體內容，及係依何訴訟資料合
於該違背法令之具體事實。上訴狀或理由書如未依上述方式表明，或其所表明者顯與
上開法條規定不合時，即難認為已合法表明上訴理由，其上訴自非合法。本件上訴人
對第二審判決其敗訴部分提起上訴，雖以該部分判決違背法令為由，惟核其上訴理由
狀所載內容，係就原審取捨證據、認定事實之職權行使，暨其他與判決結果不生影響
之理由，指摘原判決為不當，並就原審採信證人鍾增坤、羅永城及彭德政之證言所論
斷：上訴人甲○○與上訴人丁○○、羅德恆之被繼承人羅永樑於民國七十一年十月六
日與第一審共同被告羅永生、黃美蘭及被上訴人訂立同意書︵下稱系爭同意書︶，黃
美蘭、乙○○同意登記於其名下土地，部分出售與中國石油股份有限公司所得價款扣
除新台幣︵下同︶五十萬元、十萬元予兩造之父親、祖父及辦理繼承手續之一切費用
後之餘款，以及剩餘之土地，由兩造均分各三分之一，嗣於七十三年四月十七日另訂
協議廢止系爭同意書，該同意書因而不存在，則上訴人依系爭同意書之法律關係，請
求被上訴人給付七萬二千五百十九元五角本息，被上訴人乙○○給付二萬三千七百元
本息及將原判決附表所示土地所有權應有部分三分之一移轉登記與上訴人，即屬無據
，應予駁回等情，泛言採證違背證據法則及判決不備理由或理由矛盾等違法，而非表
明該部分判決所違背之法令及其具體內容，暨依訴訟資料合於該違背法令之具體事實
，難認其已合法表明上訴理由。依首揭說明，應認其上訴為不合法。至上訴人於上訴
本院後，始主張系爭同意書之真意，係指登記在乙○○、黃美蘭名下之土地為兩造所
共有，上訴人之應有部分信託於乙○○、黃美蘭名下，於原審變更聲明請求乙○○將
土地返還予上訴人，即係終止信託之意思表示，並未違反修正前農業發展條例第二十
二條規定云云，核屬新攻擊方法，依民事訴訟法第四百七十六條第一項規定，本院不
得斟酌，併此敘明。
據上論結，本件上訴為不合法。依民事訴訟法第四百八十一條、第四百四十四條第一
項、第九十五條、第七十八條，裁定如主文。
中      華      民      國    九十二    年      六      月     十九     日
                              最高法院民事第二庭
                                  審判長法官  曾  桂  香
                                        法官  劉  福  聲
                                        法官  黃  秀  得
                                        法官  顏  南  全
                                        法官  許  澍  林
      右正本證明與原本無異
                                              書  記  官
中      華      民      國    九十二    年      六      月     三十     日
                                                                        Ｖ


司法院資訊處製作；財團法人民間司法改革基金會備份。
